【裁判字號】    99,易,545
【裁判日期】    990212
【裁判案由】    傷害
【裁判全文】
臺灣臺中地方法院刑事判決               99年度易字第545號
聲  請  人  臺灣臺中地方法院檢察署檢察官
被      告  甲○○
上列被告因傷害案件，經檢察官提起公訴（98年度偵字第27813
號），本院判決如下：
    主    文
本件公訴不受理。
    理    由
一、公訴意旨如起訴書所載（如附件）。
二、按告訴乃論之罪，告訴人於第一審辯論終結前，得撤回其告
    訴，又告訴經撤回者，應諭知不受理之判決，並得不經言詞
    辯論為之，刑事訴訟法第238條第1項、第303條第3款、第
    307條，分別定有明文。
三、本件被告甲○○經檢察官以刑法第277條第1項之普通傷害罪
    提起公訴，依照同法第287條前段規定係屬告訴乃論之罪，
    茲經告訴人乙○○於第一審辯論終結前撤回告訴，爰不經言
    詞辯論，諭知不受理之判決。
據上論斷，應依刑事訴訟法第303條第3款，第307條，判決如主
文。
中    華    民    國    99    年    2     月    12    日
                  刑事第十六庭  法  官  戴嘉慧
以上正本證明與原本無異。
如不服本判決應於收受判決後10日內向本院提出上訴書狀，並應
敘述具體理由；其未敘述上訴理由者，應於上訴期間屆滿後20日
內向本院補提理由書（均須按他造當事人之人數附繕本）「切勿
逕送上級法院」。
                                書記官  劉晴芬
中    華    民    國    99    年    2     月    12    日
【附件】
臺灣臺中地方法院檢察署檢察官聲請簡易判決處刑書
                                    98年度偵字第27813號
    被    告  甲○○  女  58歲（民國○○年○○月○○日生）
                      住臺中縣烏日鄉○○村○○○路4號
                      國民身分證統一編號：Ｚ000000000號
上列被告因傷害案件，業經偵查終結，認為宜以簡易判決處刑，
茲將犯罪事實及證據並所犯法條分敘如下：
        犯罪事實
一、甲○○與劉煥光（另為不起訴處分）為夫妻，因認乙○○毀
    損甲○○之名譽，遂於民國98年9月27日上午8時許，相偕前
    往乙○○位於臺中縣烏日鄉○○路便行巷121弄76號住處理
    論，雙方在乙○○之住處院子內發生爭執後，甲○○竟基於
    傷害他人身體之犯意，以木棍毆打乙○○，致其受有頭部外
    傷併頭皮4公分撕裂傷、雙膝挫傷擦傷、左上肢及雙手腕挫
    傷、雙眼眼瞼及眼周挫傷併左眼結膜出血等傷害。
二、案經乙○○告訴偵辦。
        證據並所犯法條
一、訊據被告甲○○固不否認有於上揭時地進入告訴人乙○○家
    中之事實，惟矢口否認有何出手毆打告訴人乙○○之犯行，
    辯稱：當日是要去詢問告訴人為何到處說其壞話，告訴人就
    突然打向其丈夫劉煥光胸口，接著就拿棍子朝其2人亂打，
    後有鄰居出來勸架，其不知道告訴人為何受傷云云。惟查：
    （一）上揭犯罪事實，業據證人即告訴人指述歷歷，而目擊
          證人劉昆明亦到庭結證稱：當日聽到爭吵聲後前往告
          訴人家，看到現場告訴人及被告各拿1支棍子打來打
          去等語，與告訴人指訴被告有出手毆打告訴人之情節
          相符。此外，復有中山醫學大學附設醫院診斷證明書
          2份及照片21張附卷可稽。
    （二）同案被告劉煥光雖供述：當日進門後，詢問告訴人為
          何說伊妻子壞話，告訴人即將伊推倒並拿棍子打伊，
          伊被告訴人打到快死，告訴人是自己撞到門受傷的云
          云，惟其同具被告身分且與被告有夫妻關係，其證詞
          是否可採，已非無疑。而證人劉昆明與被告及告訴人
          非親非故，又素無怨係，衡諸情理並無干冒偽證之責
          ，空言冤枉被告之理，是以告訴人指稱被告有出手毆
          打告訴人之事實，洵堪採信。
    （三）是被告所辯，應不足採，本案事證明確，被告罪嫌足
          以認定。
二、核被告所為，係犯刑法第277條第1項之傷害罪嫌。
三、依刑事訴訟法第451條第1項聲請逕以簡易判決處刑。
    此  致
臺灣臺中地方法院
中    華    民    國    98    年    11    月    24    日
                              檢  察  官  丙○○
本件正本證明與原本無異
中    華    民    國    98    年    12    月    4     日
                              書  記  官  朱曉棻

司法院資訊處製作；財團法人民間司法改革基金會備份。
